【裁判字號】    89,易,1467
【裁判日期】    890808
【裁判案由】    賭博
【裁判全文】
台灣桃園地方法院刑事判決                        八十九年度易字第一四六七號
    公  訴  人  台灣桃園地方法院檢察署檢察官
    被      告  丙○○
    被      告  庚○○
    被      告  辛○○
    被      告  丁○○
    被      告  戊○○
    被      告  甲○○
    被      告  乙○○
    被      告  己○○
    被      告  壬○○
右被告因賭博案件，經檢察官提起公訴（八十九年度偵字第一八九六號），本院判決
如左：
        主  文
丙○○、庚○○共同以賭博為常業，丙○○處有期徒刑伍月，庚○○處有期徒刑陸月
，如易科罰金，均以參佰元折算壹日；扣案之「撲克ＰＫ」之電動賭博機具五十台、
「賓果馬戲團八人座」之電動賭博機具一台、監視螢幕五台、監視器五具、總電源遙
控器一把、鐵門鑰匙三把、贈分卷一百六十九張、賭客名冊一份，均沒收。
甲○○、乙○○、己○○、壬○○在公眾得出入之場所賭博財物，各處罰金參仟元，
如易服勞役，均以參佰元折算壹日。扣案之「撲克ＰＫ」之電動賭博機具五十台、「
賓果馬戲團八人座」之電動賭博機具一台，均沒收。
辛○○、戊○○在公眾得出入之場所賭博財物，各處罰金參仟元，如易服勞役，均以
參佰元折算壹日。
丁○○無罪。
        事  實
一、丙○○、庚○○共同基於常業賭博之犯意聯絡，由庚○○於八十九年一月十三日
    十五時三十分許，在桃園市鎮○街九號陳義光住處，向不知情之陳義光（另為不
    起訴處分）承租桃園縣八德市大興里城仔四之二十七號鋼骨鐵皮房屋一間。二人
    隨即自八十九年一月二十二日起，將前開地點充作公眾得出入之場所，經營「凱
    運遊藝場」。並擺設「撲克ＰＫ」之電動賭博機具五十台、「賓果馬戲團八人座
    」之電動賭博機具一台，與不特定之賭客賭博財物，並以之為常業。嗣於八十九
    年一月二十三日十一時許，有賭客辛○○、戊○○入內賭玩上開電動賭博機具，
    而於同日十二時許離去。另於同日十七時三十分許，復有賭客壬○○、甲○○、
    乙○○、己○○正以上開電動賭博機具，與丙○○、庚○○賭博財物時，為警當
    場查獲在場之丙○○，並扣得上開賭博機具五十一台及丙○○、庚○○所有用以
    經營上開遊藝場之監視螢幕五台、監視器五具、總電源遙控器一把、上址鐵門鑰
    匙三把、贈分卷一百六十九張、賭客名冊一份。賭客壬○○、甲○○、乙○○、
    己○○則趁隙由後門逃逸。嗣經警由上開扣得之賭客名冊中所載賭客姓名、電話
    ，循線查獲辛○○、戊○○、壬○○、甲○○、乙○○、己○○等人。
二、案經桃園縣警察局八德分局報請台灣桃園地方法院檢察署檢察官偵查起訴。
        理  由
甲、有罪部分：
一、右揭犯罪事實，業據被告丙○○、辛○○、戊○○、壬○○等人坦承不諱，其供
    詞互核相符。
二、訊之被告庚○○，矢口否認有與丙○○共同經營賭博性電動機具店之犯行，辯稱
    ：僅係替丙○○與陳義光訂立房屋租賃契約云云。惟查，被告丙○○於警訊中即
    陳稱：「我只有一半的股東，另外一半是股東庚○○。」（見偵查卷第八頁反面
    ），「我先拿出二十萬元給庚○○合夥經營的。」（見偵查卷第九頁反面），復
    於檢察官偵查中陳稱：「與庚○○開的，自八十九年一月二十二日開業。」（見
    偵查卷第五十九頁反面），「電玩店的大部分工作都由庚○○在管理。」（見偵
    查卷第二十頁反面）。而被告庚○○於警訊中雖陳稱：「該店負責人是我，沒有
    股東，是我一人所有。」「不知為何丙○○自稱是股東之一。」（見偵查卷第十
    九頁），「（丙○○所給的二十萬元）不是他投資我的電玩場，而是我向他借來
    的。」（見偵查卷第六十頁）。惟其有經營賭博性電動機具店，並收受丙○○之
    二十萬元，則無疑義。再參諸該電動機具店之租約非但由庚○○出面訂立，甚且
    由其妹婿擔任保證人，如其非該電動機具店股東之一，何須介入如此之深。故被
    告庚○○嗣於檢察官偵查中及本院審理時改稱僅係替丙○○與陳義光訂立房屋租
    賃契約一節，乃事後卸責之詞，不足採信。
三、訊之被告甲○○、乙○○、己○○等人，均矢口否認有至上開電動機具店內賭博
    之犯行，皆辯稱：僅是曾在該電玩店從事裝潢工程，並未打玩賭博電玩云云。惟
    查：被告甲○○、乙○○、己○○等人係與被告壬○○共同前去上開地點打玩電
    動賭博機具，並於為警查獲時，自後門逃逸一節，業據被告壬○○於警訊中陳述
    ：「（何時、何地，從事賭博行為）八十九年一月二十三日十三時左右，在桃園
    縣八德市大興里城仔四之二十七號內，直到警察敲門時，大概是十五時三十分許
    ，在場人發現苗頭不對，便一夥從後面大門一同逃離現場。由我老闆（己○○）
    帶我過來把玩。」（見偵查卷第四十三頁反面），「（你們四人（指甲○○、乙○○、己○○、壬○○）是否一起過來的？過來是否把玩電玩？）是一起過來的
    。是的。」（見偵查卷第四十六頁反面），並於檢察官偵查中陳述：「有（玩賭
    博性電玩），甲○○、乙○○、己○○亦在場。」（見偵查卷第八十六頁），再
    參以被告甲○○、乙○○、己○○之姓名亦均記載於賭客名冊中，是被告甲○○
    、乙○○、己○○等所辯，無非事後卸責之詞，不足採信。
四、此外，復有臨檢紀錄表、賭客名冊、房屋租賃契約書各一份在卷，及監視螢幕五
    台、監視器五具、總電源遙控器一把、上址鐵門鑰匙三把、贈分卷一百六十九張
    扣案足憑。是以本件事證明確，被告之犯行洵堪認定。
五、按被告丙○○、庚○○在上址擺設電動賭博機具，共同以上開賭博機具與不特定
    之顧客賭博財物，而以此為常業。核其等二人所為，係犯刑法第二百六十七條之
    以賭博為常業罪。其等二人間，對前開犯行，有犯意之聯絡與行為之分擔，均為
    共同正犯。另被告辛○○、戊○○、甲○○、乙○○、己○○、壬○○所為，係
    犯同法第二百六十六條第一項前段之賭博罪。爰審酌被告等之素行、犯罪之動機
    、目的、手段、所生之危害及犯罪後之態度等一切情狀，各量處如主文所示之主
    刑。並就被告丙○○、庚○○部分，諭知易科罰金之折算標準，及就被告辛○○
    、戊○○、甲○○、乙○○、己○○、壬○○部分，諭知易服勞役之折算標準，
    以資懲儆。
六、扣案之「撲克ＰＫ」之電動賭博機具五十台、「賓果馬戲團八人座」之電動賭博
    機具一台，係丙○○、庚○○、甲○○、乙○○、己○○、壬○○等被告當場賭
    博之器具，應依刑法第二百六十六條第二項規定，予以宣告沒收。扣案之監視螢
    幕五台、監視器五具、總電源遙控器一把、上址鐵門鑰匙三把、贈分卷一百六十
    九張、賭客名冊一份。為被告丙○○、庚○○所有，供犯罪所用之物，業據被告
    丙○○供明在卷，應依同法第三十八條第一項第二款規定宣告沒收。
乙、無罪部分：
一、公訴意旨略以：被告丁○○於八十九年一月二十三日十一時許，至上址丙○○、
    庚○○共同經營之電動賭博機具店內賭玩電動賭博機具，而於同日十二時許離去
    。因認被告涉有賭博罪嫌。
二、公訴人認被告丁○○涉有上開賭博罪嫌，無非係以被告之自白及有如事實欄之證
    物扣案為論據。
三、按犯罪事實應依證據認定之，無證據不得推定其犯罪事實；又不能證明被告犯罪
    者，應諭知無罪之判決，刑事訴訟法第一百五十四條及第三百零一條第一項分別
    定有明文。
四、訊據被告丁○○，固坦承於上開時間，曾與辛○○、戊○○一同至上址電動機具
    店內不諱，惟堅決否認有賭博犯行，辯稱：伊有去看，但沒有打電動玩具等語。
    經查，被告丁○○雖於檢察官偵查中陳稱：「有（玩賭博性電玩）」（見偵查卷
    第八十七頁）。惟其於警訊中即陳稱：「我在一旁觀看，沒有把玩。」等語（見
    偵查卷第二十六頁）。核與同案被告辛○○於警訊中所述：「我和朋友戊○○及
    丁○○共三人，於八十九年一月二十三日十一時許，一同進去裡面打玩賭博ＰＫ
    台的電動。我是打玩編號第二十一號台子，戊○○是打玩編號第十九號台子，而
    丁○○沒有打玩電動，只站在裡面看我們打玩。我們三人約於中午十二時許就離
    開了。」等語（見偵查卷第二十三頁），及同案被告戊○○於警訊中所述：「於
    八十九年一月二十三日十一時三十分許，我和辛○○、丁○○一同前往打電玩Ｐ
    Ｋ台。我是把玩編號第十九號台子，辛○○把玩編號第二十一號台子，而丁○○
    則在旁觀看，沒有把玩。」等語（見偵查卷第二十八頁），均相符合。尚不能以
    被告丁○○上開於偵查中唯一之單純自白，即認其參與賭博。從而被告丁○○所
    辯尚堪採信，此外，本院復查無其他積極證據，足資證明被告丁○○確有如公訴
    人所指之犯行，是揆諸前揭說明，被告丁○○犯罪不能證明，應為無罪之諭知。
據上論斷，應依刑事訴訟法第二百九十九條第一項前段、第三百零一條第一項，刑法
第二十八條、第二百六十七條、第二百六十六條第一項、第二項、第四十一條、第四
十二條第二項、第三十八條第一項第二款，罰金罰鍰提高標準條例第一條前段、第二
條，判決如主文。
本案經檢察官何祖舜到庭執行職務。
中      華      民      國      八十九    年    八    月        八      日
                                臺灣桃園地方法院刑事第二庭
                                      法官  王  兆  飛
右正本證明與原本無異。
如不服本判決，應於判決送達後十日內，向本院提出上訴狀。
                                      書記官  宋  翠   玲
中      華      民      國      八十九    年    八    月        八      日
附錄：
第二百六十六條  在公共場所或公眾得出入之場所賭博財物者，處一千元以下罰金。
                但以供人暫時娛樂之物為賭者，不在此限。
                當場賭博之器具與在賭檯或兌換籌碼處之財物，不問屬於犯人與否
                ，沒收之。
第二百六十七條  以賭博為常業者，處二年以下有期徒刑，得併科一千元以下罰金。


司法院資訊處製作；財團法人民間司法改革基金會備份。
